臺灣板橋地方法院刑事判決　　　　　　　　　　　　　九十三年度易字第九六四號
　　公　訴　人　臺灣板橋地方法院檢察署檢察官
　　被　　　告　乙○○
右列被告因竊盜案件，經檢察官提起公訴（九十三年度偵字第八七三六號），本院依
簡式審判程序判決如左：
    主  文
乙○○連續攜帶兇器毀壞安全設備竊盜，處有期徒刑拾月。扣案之Ｔ字型活動扳手壹
支沒收。
    事  實
一、乙○○曾於民國八十九年間因偽造文書案件，經臺灣臺中地方法院判處有期徒刑
    二月，緩刑二年，於九十年二月十日確定在案（在本案尚不構成累犯）。詎猶不
    知悔改，前因承包位於臺北縣土城市○○路一九五巷二七弄三號（起訴書誤載為
    同址「七弄」，應予更正）四美企業有限公司（下稱四美公司）之廠房鐵皮屋搭
    蓋工程，得知該公司夜間無人居住留守，竟基於意圖為自己不法所有之概括犯意
    ，先於九十三年三月十九日凌晨三時許，前往四美公司，以自己所有客觀上足以
    對人之生命、身體、安全構成威脅，可供兇器使用之Ｔ字型活動扳手一支，轉開
    該公司鐵皮屋上二、三片鐵皮之螺絲，毀壞屬安全設備之鐵皮，由鐵皮間之縫隙
    進入該公司，竊取該公司所有之鋁合金模具共計七十二點四公斤得手，並於同日
    上午十時許，將竊得之鋁合金模具，載運至張陳秀梅在臺北縣樹林市○○路十之
    一號經營之資源回收場內，以每公斤新臺幣（下同）三十六元之代價，售予不知
    情之張陳秀梅（所涉故買贓物罪嫌另經檢察官為不起訴處分）；復承同前之概括
    犯意，於同年月二十四日凌晨三時許，駕駛車牌號碼ＫＸ－三四七六號自小客車
    前往四美公司，亦持其所有客觀上足以對人之生命、身體、安全構成威脅，可供
    兇器使用之Ｔ字型活動扳手一支，以同一手法破壞鐵皮後，由鐵皮間之縫隙進入
    該公司，連續竊取該公司所有之鋁合金模具共計四百十八點五公斤得手，並再於
    同日下午一時許，將竊得之鋁合金模具載運至張陳秀梅處，以同前價格賣予張陳
    秀梅，共計變賣四百九十點九公斤得款一萬七千六百七十二元（上開模具未拆解
    前市價約值一百多萬元）。嗣於九十三年四月一日中午十二時三十分許，經警循
    線前往張陳秀梅所經營之資源回收場，扣得鋁合金模具共計四百九十公斤、計量
    單二紙；另並在四美公司鐵皮屋前扣得乙○○所有供行竊所用之Ｔ字型活動扳手
    一支，始查獲上情。
二、案經四美公司負責人甲○○訴由臺北縣政府警察局土城分局報告臺灣板橋地方法
    院檢察署檢察官偵查起訴。
    理  由
一、本院於準備程序進行中，被告乙○○就被訴事實為有罪之陳述，經告知被告簡式
    審判程序之旨，並聽取公訴人及被告之意見後，裁定進行簡式審判程序。
二、右揭事實，業據被告在警詢時、偵查中及本院審理時坦承不諱，核與被害人四美
    公司負責人甲○○指述情節及證人張陳秀梅證述內容相符，並有四美公司九十三
    年三月二十四日監視錄影帶攝得車牌號碼ＫＸ－三四七六號自小客車及被告進入
    該公司竊取鋁合金模具影像翻拍畫面六幀、於張陳秀梅資源回收場內查扣鋁合金
    模具之現場照片四幀、被告出售鋁合金模具予張陳秀梅所開立之計量單二紙及臺
    北縣政府警察局土城分局清水派出所贓物領據表一紙等件附卷可稽，此外，復有
    扣案之Ｔ字型活動扳手一支，堪認被告自白與事實相符。本件事證明確，被告前
    開犯行洵堪認定，應予依法論科。
三、扣案之Ｔ字型活動扳手，屬金屬質材，呈Ｔ字型，在客觀上足以傷害人之身體、
    生命，屬兇器之一種，業經本院當庭勘驗屬實。又按，鐵皮屋以鐵皮浪板作成之
　　牆壁，本係為隔間防閑而設，屬於安全設備之一種，究與牆垣係用土磚砌成之性
　  質有間（最高法院八十五年度臺上字第五二八八號判決意旨可資參照）。查被告
    先後於九十三年三月十九日、同年月二十四日持上揭Ｔ字型活動扳手，轉開四美
    公司鐵皮屋上之螺絲，毀壞鐵皮後，進入該公司竊取鋁合金模具共計四百九十點
    九公斤，核其所為，係犯刑法第三百二十一條第一項第二款、第三款之攜帶兇器
    毀壞安全設備竊盜罪。公訴人就被告毀壞安全設備行竊，漏未引用前開條項第二
    款之規定，容有未洽，應予補充，附此敘明。又被告先後二次竊盜犯行，時間緊
    接，方法相同，觸犯構成要件相同之罪名，顯係基於概括犯意反覆為之，應依連
    續犯之規定論以一罪，並加重其刑。至被告雖請求依刑法第五十九條之規定酌量
    減輕其刑，惟被告連續二次侵入四美公司行竊，第一次行竊得手食髓知味後，第
    二次即毫無忌憚竊取模具高達四百餘公斤，造成被害人鉅額損失，難認其犯罪之
    情狀有何可憫恕者，是本院認不宜依前揭規定予以減輕。爰審酌被告之素行、犯
    罪動機、目的、手段、所竊模具在未拆解前價值約一百多萬元及犯後尚能坦承犯
    行等一切情狀，量處如主文所示之刑，以示懲儆。又扣案之Ｔ字型活動扳手一支
    ，係被告所有供其行竊所用之物，業據被告供承在卷，應依刑法第三十八條第一
    項第二款規定併予宣告沒收。
據上論斷，應依刑事訴訟法第二百九十九條第一項前段、第二百七十三條之一第一項
，刑法第五十六條、第三百二十一條第一項第二款、第三款、第三十八條第一項第二
款，判決如主文。
本案經檢察官丙○○到庭執行職務
中　　　華　　　民　　　國　　九十三　　年　　　十　　　月　 二十九 　　日
                                    臺灣板橋地方法院刑事第十一庭
                                        法  官  王  士  珮
右正本證明與原本無異
如不服本判決應於送達後十日內向本院提出上訴狀。
　　　                                  書記官  程  欣　怡
中　　　華　　　民　　　國　　九十三　　年　　　十　　　月　　二十九　　日
附錄本案論罪科刑法條全文：
犯竊盜罪而有左列情形之一者，處六月以上、五年以下有期徒刑：
一、於夜間侵入住宅或有人居住之建築物、船艦或隱匿其內而犯之者。
二、毀越門扇、牆垣或其他安全設備而犯之者。
三、攜帶兇器而犯之者。
四、結夥三人以上而犯之者。
五、乘火災、水災或其他災害之際而犯之者。
六、在車站或埠頭而犯之者。
前項之未遂犯罰之。
